臺灣士林地方法院民事裁定
110年度補字第1393號
原        告  丁○○
訴訟  代理人  鄭嘉欣律師
被        告  百神建設股份有限公司
兼法定代理人  乙○○
被        告  甲○○
              丙○○
共       同
訴訟 代理人   吳彥鋒律師      
上列當事人間確認董事委任關係不存在等事件，本院裁定如下：
    主  文
本件應由被告乙○○為被告百神建設股份有限公司法定代理人之承
受訴訟人，續行訴訟。
原告應於本裁定送達後柒日內，補繳裁判費新臺幣肆萬柒仟零伍
元，逾期未補正即駁回其訴。
    理  由
一、按法定代理人代理權消滅者，訴訟程序在有法定代理人承受
    其訴訟以前當然停止；當事人不聲明承受訴訟時，法院亦得
    依職權，以裁定命其續行訴訟，民事訴訟法第170條、第178
    條亦分別定有明文。本件原告於民國110年11月25日起訴時
    ，被告百神建設股份有限公司（下稱百神公司）之法定代理
    人為被告甲○○，嗣於110年12月6日已變更為被告乙○○，此有
    公司基本資料在卷可稽，故甲○○對百神公司之法定代理權已
    消滅，惟兩造均未具狀聲明承受訴訟，爰依前揭規定，裁定
    命乙○○為百神公司法定代理人之承受訴訟人，續行訴訟。
二、次按提起民事訴訟，應依民事訴訟法第77條之13規定繳納裁
    判費，此為起訴必須具備之程式。訴訟標的之價額，由法院
    核定；以一訴主張數項標的者，其價額合併計算之，但所主
    張之數項標的互相競合或應為選擇者，其訴訟標的價額，應
    依其中價額最高者定之；訴訟標的之價額不能核定者，以第
    466條所定不得上訴第三審之最高利益額數加10分之1定之，
    民事訴訟法第77條之1第1項、第77條之2第1項、第77條之12
    定有明文。又董事身分係基於與所屬法人間之委任關係而生
    ，而委任關係依其權利義務之內涵，仍屬財產權之性質，並
    非對於親屬關係及身分上之權利有所主張。查本件原告起訴
    請求：㈠確認甲○○與百神公司間於101、104、107年度之董事
    及董事長委任關係不存在；㈡確認乙○○、被告丙○○與百神公
    司間於101、104、107年度之董事委任關係不存在。經核上
    開請求係以一訴主張數項標的，且無相互競合或選擇之情形
    ，依民事訴訟法第77條之2第1項規定，自應分別計算訴訟標
    的價額。又依上開說明，本件屬財產權涉訟，而原告就前開
    訴訟標的倘獲勝訴判決，其所得受之客觀上利益均不能核定
    ，依民事訴訟法第77條之12規定，應各以同法第466條所定
    不得上訴第三審之最高利益額數加10分之1即新臺幣（下同
    ）165萬元核定訴訟標的價額。故本件訴訟標的價額核定為4
    95萬元（計算式：165萬元×3＝495萬元），應徵第一審裁判
    費50,005元，扣除原告前已繳納之裁判費3,000元，尚應補
    繳第一審裁判費47,005元。茲依民事訴訟法第249條第1項但
    書規定，限原告於收受本裁定送達後7日內補繳，逾期未繳
    ，即駁回其訴，特此裁定。另因百神公司法定代理人已變更
    如上，被告共同訴訟代理人應補正委任狀，併此敘明。
三、爰裁定如主文。
中　　華　　民　　國　　111 　年　　5 　　月　　20　　日
                  民事第二庭  法  官  蘇錦秀
以上正本係照原本作成。
如對本裁定關於核定訴訟標的價額部分抗告，應於裁定送達後10
日內向本院提出抗告狀，並繳納抗告費新臺幣1,000元；關於命
補繳裁判費部分，不得抗告。
中　　華　　民　　國　　111 　年　　5 　　月　　 20　日
                              書記官  詹欣樺